【裁判字號】    97,訴,806
【裁判日期】    970910
【裁判案由】    違反毒品危害防制條例
【裁判全文】
臺灣雲林地方法院刑事判決               97年度訴字第806號
公  訴  人  臺灣雲林地方法院檢察署檢察官
被      告  乙○○
                    （另案在臺灣雲林第二監獄執行中）
上列被告因毒品危害防制條例案件，經檢察官提起公訴（97年度
毒偵字第786 號），被告於準備程序進行中就被訴事實為有罪之
陳述，本院合議庭裁定進行簡式審判程序，判決如下：
    主  文
乙○○施用第一級毒品，累犯，處有期徒刑拾月，扣案之第一級
毒品海洛因驗餘淨重零點零壹陸壹公克沒收銷燬之，包裹上開海
洛因之包裝袋壹個沒收之。
    事  實
一、乙○○前因施用毒品案件，經法院裁定送戒治處所施以強制
    戒治，並由臺灣雲林地方法院檢察署檢察官提起公訴，經本
    院分別以89年度訴字第433 號、90年度易字第12號判處有期
    徒刑1 年2 月、10月，定應執行刑為有期徒刑1 年10月確定
    ；強制戒治部分，則於民國89年10月29日入所執行，嗣經法
    院裁定停止戒治，所餘戒治期間付保護管束，於90年8 月6
    日停止處分出監，於90年10月28日保護管束期滿，視為執行
    完畢。又因竊盜案件，經臺灣嘉義地方法院以90年度易字第
    339 號判處有期徒刑1 年6 月，與上開施用毒品案件所判處
    之有期徒刑1 年2 月、10月，定執行刑為有期徒刑3 年4 月
    ，於92年11月28日縮短刑期假釋出監。仍不知戒除毒癮，於
    前開強制戒治期滿5 年內，又因施用第1 級毒品案件，經本
    院以93年度訴字第333 號判處有期徒刑8 月，另因搶奪案件
    ，經本院判處有期徒刑1 年4 月，2 案定應執行刑為有期徒
    刑1 年10月，與前揭假釋撤銷後所餘殘刑接續執行，於95年
    8 月22日再次假釋出監。復因施用第1 級毒品案件，經本院
    以95年訴字第840 號判處有期徒刑10月確定，與本院95年度
    訴字第730 號搶奪案件判處之有期徒刑1 年、1 年，定應執
    行刑為有期徒刑2 年7 月，減刑後，另定應執行刑為有期徒
    刑1 年3 月又15日，與第2 次假釋經撤銷後所餘殘刑接續執
    行，於97年3 月31日縮刑期滿執行完畢。猶不知悔改，復基
    於施用第1 級毒品海洛因之犯意，於97年5 月7 日晚上8 時
    10分許，在其位於雲林縣北港鎮溝皂里溝皂47號住處，以將
    海洛因摻水後置於針筒內注射血管之方式，施用第1 級毒品
    海洛因1 次。嗣於97年5 月7 日晚上9 時10分許，因另涉搶
    奪案件，在其上開住處前為警查獲，並扣得以其所有之包裝
    袋包裹之毒品海洛因1 包（送驗淨重0.0208公克，驗餘淨重
    0.0161公克），經採尿送驗，檢出毒品嗎啡陽性陽性反應，
    而悉上情。
二、案經雲林縣警察局北港分局報告臺灣雲林地方法院檢察署檢
    察官偵查起訴。
    理  由
一、本件被告乙○○所犯係死刑、無期徒刑、最輕本刑為3 年以
    上有期徒刑以外之罪，其於準備程序就被訴事實為有罪之陳
    述，經本院裁定由受命法官獨任以簡式審判程序審理，則依
    刑事訴訟法第273 條之2 、同法第159 條第2 項之規定，不
    適用傳聞法則有關限制證據能力之相關規定，合先敘明。
二、上開事實，業據被告乙○○於警詢及偵審中坦承不諱，並有
    毒品1 包扣案可佐，上開扣案之毒品經送鑑驗結果，檢出毒
    品海洛因成分（送驗淨重0.0208公克，驗餘淨重為0.0161公
    克），有行政院衛生署草屯療養院97年6 月2 日草療鑑字第
    0970004638號鑑定書1 紙在卷足憑（偵卷第12頁），且被告
    為警查獲時所採集之尿液檢體，經鑑驗結果，呈嗎啡陽性反
    應（按海洛因係由嗎啡經化學合成而製得，經注射進入人體
    後，因代謝分解成嗎啡，因此施打海洛因後，由尿液中檢驗
    結果為嗎啡反應），有雲林縣警察局北港分局查獲煙毒嫌犯
    尿液送檢真實姓名對照表、臺灣檢驗科技股份有限公司97
    年5 月21日濫用藥物尿液檢驗報告各1 份在卷可稽（偵卷第
    14、15頁），足認被告上開自白與事實相符，應可採信。又
    被告前因施用毒品案件，經法院裁定送戒治所施以強制戒治
    ，於89年10月29日入所執行，嗣經法院裁定停止戒治，所餘
    戒治期間付保護管束，於90年8 月6 日停止處分出監，於90
    年10月28日保護管束期滿，視為執行完畢，又於前開強制戒
    治期滿5 年內，再因施用第1 級毒品案件，經本院分別以93
    年度訴字第333 號、95年訴字第840 號判處有期徒刑8 月、
    10月確定等情，有臺灣高等法院被告前案紀錄表各1 份在卷
    可參，此次再犯本件施用毒品罪，已非毒品危害防制條例第
    20條第3 項所定「5 年後再犯」之情形，仍應依同條例第10
    條之規定處罰（最高法院95年度第7 次刑事庭會議決定文參
    照），本件事證明確，被告犯行堪以認定，應依法論科。
三、按海洛因為毒品危害防制條例第2 條第2 項第1 款所明定之
    第1 級毒品。核被告乙○○所為，係犯毒品危害防制條例第
    10條第1 項之施用第1 級毒品罪。其非法持有第1 級毒品海
    洛因之低度行為，已為其施用之高度行為所吸收，不另論罪
    。被告有如事實欄所載之前案科刑及執行紀錄，有卷附臺灣
    高等法院被告前案紀錄表可按，其受有期徒刑之執行完畢，
    5 年以內故意再犯有期徒刑以上之罪，為累犯，應依刑法第
    47條第1 項之規定，加重其刑。爰審酌被告前因施用毒品，
    經強制戒治、起訴科刑後猶犯同罪行、其犯罪本質上為戕害
    自我身心健康之行為，尚未嚴重破壞社會秩序或侵害他人權
    益，及其犯後坦承犯行、態度良好、教育程度為國中畢業等
    一切情狀，量處如主文所示之刑。扣案如主文所示之毒品海
    洛因，係查獲之第1 級毒品，不問屬於犯人與否，應依毒品
    危害防制條例第18條第1 項前段規定沒收銷燬之。至包裹上
    開毒品海洛因之包裝袋1 個，並非不可與毒品分離，其係毒
    品之外包裝，用於包裹海洛因，係被告所有供施用海洛因所
    用之物，已為被告供承在卷，應依刑法第38條第1 項第2 款
    之規定沒收之。
據上論斷，應依刑事訴訟法第273 條之1 第1 項、第299 條第1
項前段，毒品危害防制條例第10條第1 項、第18條第1 項前段，
刑法第11條前段、第47條第1 項、第38條第1 項第2 款，判決如
主文。
本案經檢察官甲○○到庭執行職務。
中    華    民    國    97    年    9     月    10    日
                  刑事第二庭    法  官  王  素  珍
以上正本證明與原本無異。
如不服本判決，應於判決收受後10日內，向本院提出上訴狀（須
附繕本）。
                                書記官  吳  伊  婷
中    華    民    國    97    年    9     月    10    日
附錄本案論罪科刑法條：
毒品危害防制條例第10條第1項
施用第一級毒品者，處6 月以上5 年以下有期徒刑。
施用第二級毒品者，處3 年以下有期徒刑。


司法院資訊處製作；財團法人民間司法改革基金會備份。
